【裁判字號】    97,上訴,2416
【裁判日期】    971023
【裁判案由】    違反毒品危害防制條例
【裁判全文】
臺灣高等法院臺中分院刑事判決        97年度上訴字第2416號
上  訴  人
即  被  告  甲○○
                      巷86號.
上列上訴人因違反毒品危害防制條例案件，不服臺灣彰化地方法
院97年度訴字第1261號中華民國97年6月10日第一審判決（起訴
案號：臺灣彰化地方法院檢察署97年度毒偵字第1397號），提起
上訴，本院判決如下：
    主  文
上訴駁回。
    理  由
一、按依刑事訴訟法第350條、第361條、第362條、第367條規定
    ，不服地方法院之第一審判決而上訴者，須提出上訴書狀，
    並應敘述具體理由，為上訴必備之程式。倘所提出之書狀未
    敘述上訴理由，或僅曾以言詞陳述上訴理由者，均應於上訴
    期間屆滿後20日內補提理由書於第一審法院。第一審法院經
    形式審查，認逾期未補提上訴理由者，應定期間先命補正；
    逾期未補正者，為上訴不合法律上之程式，應以裁定駁回。
    又雖已提出上訴理由，但所提非屬具體理由者，則由第二審
    法院以上訴不合法律上之程式，判決駁回。而所謂具體理由
    ，必係依據卷內既有訴訟資料或提出新事證，指摘或表明第
    一審判決有何採證認事、用法或量刑等足以影響判決本旨之
    不當或違法，而構成應予撤銷之具體事由，始克當之（例如
    ：依憑證據法則具體指出所採證據何以不具證據能力，或依
    憑卷證資料，明確指出所為證據證明力之判斷如何違背經驗
    、論理法則），若僅泛言原判決認定事實錯誤、違背法令、
    量刑失之過重或輕縱，而未依上開意旨指出具體事由，或形
    式上雖已指出具體事由，然該事由縱使屬實，亦不足以認為
    原判決有何不當或違法者（例如：對不具有調查必要性之證
    據，法院未依聲請調查亦未說明理由，或援用證據不當，但
    除去該證據仍應為同一事實之認定），皆難謂係具體理由，
    俾與第二審上訴制度旨在請求第二審法院撤銷、變更第一審
    不當或違法之判決，以實現個案救濟之立法目的相契合，並
    節制濫行上訴（最高法院97年度臺上字第892號判決要旨參
    照）。
二、查原判決認定：被告甲○○前於民國（下同）91年間因施用
    毒品案件，經台灣高雄地方法院以91年度毒聲字第4859號裁
    定送觀察、勒戒後，認有繼續施用毒品之傾向，再以92年度
    毒聲字第1462號裁定令入戒治處所施以強制戒治，嗣經裁定
    停止戒治交付保護管束，於93年3月11日保護管束期滿未經
    撤銷而視為執行完畢，並經台灣高雄地方法院檢察署檢察官
    於93年7月16日以93年度戒毒偵字第831號為不起訴處分確定
    。又於93年間，因違反毒品危害防制條例案件，經臺灣高雄
    地方法院於94年5月9日以94年度訴字第231號判決判處有期
    徒刑8月確定（第一案），再因竊盜等案件，經臺灣高雄地
    方法院於94年10月3日以93年度易字第1886號判決判處竊盜
    部分有期徒刑5月，如易科罰金，以銀元300元折算1日，贓
    物部分有期徒刑3月，如易科罰金，以銀元300元折算1日，
    應執行有期徒刑6月，如易科罰金，以銀元300元折算1日確
    定（第二案），又因詐欺案件，經上開法院於94年12月1日
    以94年度簡字第6226號判決判處有期徒刑3月，如易科罰金
    ，以銀元300元折算1日確定（第三案），上開三案經定應執
    行有期徒刑1年3月，甫於95年10月12日因縮短刑期執行完畢
    。仍不知悔改，復基於施用第一級毒品海洛因之犯意，於97
    年2月15日某時許，在其位於彰化縣秀水鄉○○村○○街317
    之1號居所，以將海洛因摻水置入注射針筒內注射之方式，
    施用第一級毒品海洛因1次。嗣於97年2月17日，經警採集其
    尿液送驗，結果呈嗎啡、可待因陽性反應，始查知上情。並
    以上揭犯罪事實，業據被告坦承不諱，且被告於97年2月17
    日為警所採集之尿液經送驗，呈嗎啡陽性反應，此有彰化縣
    警察局鹿港分局委託檢驗尿液代號與真實姓名對照表及詮昕
    科技股份有限公司97年3月4日報告編號00000000號濫用藥物
    尿液檢驗報告各1紙附卷可稽，是被告上開自白乃與事實相
    符，堪予認定。因認被告所為，係犯毒品危害防制條例第10
    條第1項之施用第1級毒品罪。為累犯，並爰審酌被告前有毒
    品前科，且歷經強制戒治處遇措施，均未能知所收斂而遠離
    毒害，戒毒意志尚非堅定，惟念及被告於犯罪後尚能坦承犯
    行，暨其犯罪之動機、目的、手段等一切情狀，量處有期徒
    刑9月。
三、本件上訴人即被告不服原審判決，提起上訴，上訴狀理由記
    載略以：被告已坦承犯行，原審未予以輕判，及未爰用刑法
    第59條予以減輕，而有不當等語。然，被告上訴理由雖就原
    審判決之量刑表示意見，但其上訴狀並未依據卷內既有訴訟
    資料或提出新事證，指摘或表明第一審判決有何採證認事、
    用法或量刑等足以影響判決本旨之不當或違法，而構成應予
    撤銷之具體事由。而被告上訴意旨另以原審未爰用刑法第59
    條予以減刑云云。惟按，以刑法第59條之酌量減輕其刑，必
    於犯罪之情狀，在客觀上足以引起一般同情，認為即予宣告
    法定最低度刑期，猶嫌過重者，始有適用。本件被告坦承犯
    行原審已然審酌，且其犯罪之情狀，並無客觀上足以引起一
    般同情之情形，亦難認有何具體事由。揆諸上開最高法院判
    決意旨，及依「程序優先於實體」之刑事訴訟法原則，本件
    上訴自不合法定上訴程式，應予駁回，並不經言詞辯論為之
    。
據上論斷，應依刑事訴訟法第367條前段、第372條，判決如主文
。
中    華    民    國    97    年    10    月    23    日
            刑事第八庭  審判長法  官  羅  得  村
                              法  官  張  靜  琪
                              法  官  吳  進  發
上列正本證明與原本無異。
如不服本判決應於收受送達後十日內向本院提出上訴書狀，其未
敘述上訴之理由者並得於提起上訴後十日內向本院補提理由書（
均須按他造當事人之人數附繕本）。
                              書記官  柯  孟  伶
中    華    民    國    97    年    10    月    23    日


司法院資訊處製作；財團法人民間司法改革基金會備份。
